# 请教陈版主，附注中披露的关联方交易金额是否含增值税？

提问人：cs3550664 时间：2020-12-14 14:57:00
陈版主，披露关联方交易金额是否含税的问题看到您 2009 年有回复为“一般披露不含税的”。我们暂时还是没有找到相关的政策依据，请问现在有相关文件吗？是否一定要披露成不含税的呢？

回答人：chenyiwei
这是与收入、成本的确认口径保持一致，所以一般是按不含税金额披露关联方交易的发生额。